最　高　行　政　法　院　裁　定
                                     100年度裁字第1258號
抗  告  人　周業進（即周國寶等之被選定當事人）
上列抗告人因與相對人臺北市都市更新處間確認行政處分無效事
件，對於中華民國99年12月31日臺北高等行政法院99年度訴字第
2233號裁定，提起抗告，本院裁定如下︰
　　主  文
抗告駁回。
抗告訴訟費用由抗告人負擔。
　　理  由
一、按抗告法院認抗告為不合法或無理由者，應為駁回抗告之裁
    定。
二、本件原裁定以：抗告人因都市更新事件，請求確認相對人民
    國98年6月22日北市都新事字第09830636401號函（下稱系爭
    函件）無效。惟查該系爭函件係相對人就達欣工程股份有限
    公司擔任實施者擬具之擬定臺北市○○區○○段○○段347地
    號等2筆土地都市更新事業計畫案舉辦公聽會所發出之開會
    通知單，核其內容為記載開會事由、開會時間、開會地點、
    主持人、聯絡人及電話等事項，且備註欄亦僅載明「一、請
    實施者準備書面資料及20分鐘簡報。二、達欣工程股份有限
    公司擔任實施者擬具之擬定臺北市○○區○○段○○段347地
    號等2筆土地都市更新事業計畫案於98年6月16日至98年7月
    15日假臺北市政府、臺北市都市更新處、臺北市中山區公所
    、臺北市中山區江山里辦公處辦理公開展覽。」等語，均未
    就公法上具體事件有何決定或有任何其他公權力措施而對外
    直接發生法律效果之行為，即難謂其屬行政處分性質。抗告
    人以上開系爭函件為行政處分，乃對之提起確認行政處分無
    效之訴訟，顯非合法，應予駁回。又本件訴訟既不合法，抗
    告人其餘主張及陳述，自無庸審酌。
三、抗告意旨略謂：(一)系爭函件為舉辦公聽會通知，係經臺北市
    政府主管機關程序審查認定合乎規定，而依法公告者，應屬
    對外發生法律效果之單方行政行為；反之，若經程序審查認
    定不合規定，應依都市條例施行細則第9條之1第2項規定，
    駁回系爭都市更新之申請者，則府都新字第09731440401號
    函及系爭函件（見抗告狀附件五、六），亦屬對公法上事件
    所為對外發生法律效果之單方行為，均為行政處分。(二)抗告
    人為不同意系爭都市更新事件之合法土地及建物所有權人，
    因相對人舉辦公聽會通知之行政處分，致其權益受到影響，
    使其長期處於被迫接受都市更新的不安狀態，而此不安之狀
    態得以確認判決除去，則抗告人確有提起確認訴訟之確認利
    益等語。
四、按「確認行政處分無效及確認公法上法律關係成立或不成立
    之訴訟，非原告有即受確認判決之法律上利益者，不得提起
    之。其確認已執行而無回復原狀可能之行政處分或已消滅之
    行政處分為違法之訴訟，亦同。」行政訴訟法第6條第1項定
    有明文。故提起確認行政處分無效之訴訟，須以確認行政處
    分無效為訴訟標的。是以，對於非屬行政處分之行政行為提
    起確認之訴，即為法所不許。而所謂行政處分，依行政程序
    法第92條第1項規定「本法所稱行政處分，係指行政機關就
    公法上具體事件所為之決定或其他公權力措施而對外直接發
    生法律效果之單方行政行為。」。
五、經查，原裁定以系爭函內容為記載開會事由、開會時間、開
    會地點、主持人、聯絡人及電話等事項，未就公法上具體事
    件有何決定或有任何其他公權力措施而對外直接發生法律效
    果之行為，即難謂其屬行政處分性質等事項，經核並無不合
    ，抗告意旨仍爭執原裁定所為論斷或駁斥其主張之理由，泛
    言原裁定不合法或無理由，自難認有理由，應予駁回。
六、據上論結，本件抗告為無理由。依行政訴訟法第104條、民
    事訴訟法第95條、第78條，裁定如主文。
中　　華　　民　　國　　100　 年　　5　　 月　　19　　日
                    最高行政法院第六庭
                        審判長法官　黃　合　文
                              法官　鄭　忠　仁
                              法官　劉　介　中
                              法官　帥　嘉　寶
                              法官　陳　鴻　斌

以  上  正  本  證  明  與  原  本  無  異
中　　華　　民　　國　　100　 年　　5　　 月　　20　　日
　　　　　　　　　　　　　　　書記官　張　雅　琴